【裁判字號】    92,交抗,162
【裁判日期】    920225
【裁判案由】    違反道路交通管理處罰條例
【裁判全文】
臺灣高等法院刑事裁定                  九十二年度交抗字第一六二號
    抗  告  人
    即受處分人  康普企業有限公司
    代  表  人  甲○○
右抗告人因違反道路交通管理處罰條例案件，不服臺灣宜蘭地方法院九十一年度交聲
字第六三五號中華民國九十二年一月六日所為第一審裁定（原處分案號：台北市交通
事件裁決所北市裁三字第車裁二二－ＺＤ0000000號），提起抗告，本院裁定
如左：
    主      文
抗告駁回。
    理      由
一、本件原裁定以：本件抗告人即受處分人康普企業有限公司（下稱康普公司）所有
    車號ＢＹ－一五六五號自用小客車，於民國九十年十二月二十六日十三時三十八
    分許，沿國道一號公路北向路段二七六公里行駛，以時速一百一十一公里（原裁
    定誤載為一百十公里）速度超速行駛（限速一百公里），而不遵管制之規定，為
    內政部警政署國道公路警察局第四警察隊警員以拍照方式採證，並以抗告人所有
    之汽車有違反高速公路交通管制規則第五條第一項前段及道路交通管理處罰條例
    第三十三條第一項規定之行為掣單舉發，嗣郵寄舉發違反道路交通管理事件通知
    單（下稱舉發通知單），受處分人收受舉發通知單後，於應到案日期前申訴，惟
    未告知實際駕駛人，經原處分機關函請原舉發機關調查，仍認受處分人所有之汽
    車違反前開規定，原處分機關即依道路交通管理處罰條例第三十三條第一項、第
    八十五條第三項（漏引）、及違反道路交通管理事件統一裁罰標準表之規定，於
    九十一年四月十九日裁處抗告人三千元罰鍰，而抗告人雖聲明異議以伊承認舉發
    照片上面超速的事實，但伊是被逼的，本來正常是三個車道，此時最外側車道路
    面不能使用，伊打黃燈想從內側車道進到外側車道，正在超車，之後的車道已經
    回復三個車道，高速公路警察局故意選擇這個來拍攝，是在有瑕疵的狀態下舉發
    云云。經查：受處分人因違規超速行駛，為雷達測速儀器照相系統測得超速並拍
    照存證，此有違規舉發照片可稽，受處分人亦坦承有超速行駛之事實，其空言辯
    稱因車道不能使用，正在超車不得不超速云云，洵屬卸責之詞，不可採信。本件
    交通警察基其職務上之權力，就抗告人超速違規之行為，逕以雷達測速照相系統
    測得超速行為並予以拍照存證，逕行舉發抗告人違規之處分，應信為真。本件事
    證明確，受處分人之違規行為堪以認定。抗告人所有之車輛確有於右揭時地在高
    速公路超速行駛之違規行為，原處分機關依上開道路交通管理處罰條例第三十三
    條第一項規定裁處受處分人罰鍰三千元，核無違誤，因而駁回抗告人之異議。
二、抗告人抗告意旨：原裁定引用道路交通管理處罰條例第三十三條第一項裁罰三千
    元係錯誤，又當地原有三車道，但外側車道已刨除路面無法使用，其餘二車道佈
    滿車陣，本車為超越中線車道最前導之車輛，且為遵守同條例第八條第一項、第
    二項之規定，自應將車速提高到時速一百一十公里，方能達到安全駕駛，並無違
    反同條例第三十三條之規定云云。
三、按汽車行駛高速公路，應依速限標誌指示，高速公路交通管制規則第五條第一項
    前段定有明文。又汽車行駛於高速公路，而不遵管制之規定者，處汽車駕駛人三
    千元以上六千元以下罰鍰，道路交通管理處罰條例第三十三條第一項亦定有明文
    （因道路交通管理處罰條例第六十三條第一項第一款規定，汽車駕駛人違反同條
    例第三十三條第一項之規定，應予記違規點數一點，此僅限於自然人情況下，始
    得予記點，蓋觀諸同條例第六十三條第三項規定，違規記點在六個月內，達六點
    以上者，吊扣駕駛執照，而駕駛執照僅自然人得申請，故抗告人因非自然人，無
    從予以記違規點數）。次按逕行舉發違反道路交通管理事件，經汽車所有人依通
    知單之應到案日期前到案，並告知違規駕駛人姓名、身分證統一編號及住址者，
    處罰機關應即另行通知違規駕駛人到案依法處理；逾應到案日期，處罰機關應依
    道路交通管理處罰條例第八十五條第三項規定處罰該汽車所有人，違反道路交通
    管理事件統一裁罰標準及處理細則第二十四條亦定有明文。本件抗告人之車輛當
    時縱欲超車，亦不得超速行駛，抗告人之車輛當時之時速為一百十一公里，此有
    照片及舉發違反道路交通管理事件通知單在卷可憑，又道路交通管理處罰條例規
    定違反第三十三條各項規定時係處罰三千元以上六千元以下罰鍰，抗告人謂係處
    罰一千元以上二千元以下罰鍰，應係誤會。從而抗告人否認有違規，其抗告為無
    理由，應予駁回。
據上論斷，應依道路交通管理處罰條例第八十九條、刑事訴訟法第四百十二條裁定如
主文。
中    華    民    國    九十二    年      二        月      二十五      日
                        臺灣高等法院交通法庭
                            審判長法  官  陳  正  雄
                                  法  官  許  錦  印
                                  法  官  許  宗  和
右正本證明與原本無異。
不得再抗告。
                                  書記官  吳  鎮  鑫
中    華    民    國    九十二    年      二        月      二十七      日


司法院資訊處製作；財團法人民間司法改革基金會備份。
